臺灣高等法院臺南分院刑事判決　　　 九十三年度上訴字第八一四號　　　　孝股
　　上　訴　人
　　即　被　告　乙○○
　　　　　　　　丁○○
　　共　　　同
　　選任辯護人　彭大勇律師
　　　　　　　　林士龍律師
右上訴人因毒品危害防制條例案件，不服臺灣臺南地方法院九十二年度訴字第一一六
二號中華民國九十三年八月十七日第一審判決（起訴案號：臺灣臺南地方法院檢察署
九十二年度偵字第九四六八號），提起上訴，本院判決如左：
    主  文
原判決關於乙○○、丁○○部分均撤銷。
乙○○販賣第三級毒品，累犯，處有期徒刑柒年。
丁○○共同意圖販賣而持有第三級毒品，處有期徒刑肆年陸月。
    事  實
一、乙○○於民國（下同）八十九年間，因違反槍砲彈藥刀械管制條例案件，於八十
    九年十二月二十六日經原審以八十九年度營簡字第三八三號判處有期徒刑三月，
    如易科罰金，以三百元折算一日確定，並於九十年五月二日易科罰金執行完畢。
    詎乙○○仍不知悔改，基於販賣第三級毒品愷他命（Ｋ他命）以營利之故意，於
    九十二年四月十七日先至臺南縣永康市「光速ＰＵＢ」店內，與一不詳姓名、年
    籍成年男子商議購買Ｋ他命，雙方約定三百顆Ｋ他命總價新台幣（以下同）二萬
    七千元後，乙○○乃於該日（十七日）二十時許，委請丁○○開車前往「光速Ｐ
    ＵＢ」，再由乙○○下車與事先約定交易之該不詳姓名、年籍之成年男子以二萬
    七千元之代價購入毒品Ｋ他命三百顆，丁○○於知悉乙○○下車交易販入該Ｋ他
    命後，竟與乙○○共同基於意圖販賣之犯意聯絡，由乙○○將該三百顆Ｋ他命交
    付丁○○保管，而持有第三級毒品Ｋ他命；並於翌日（十八日）駕駛該車搭載乙○○擬至桃園市○○路「獅子王ＰＵＢ」售出該Ｋ他命。於同年月十八日二十時
    許，丁○○開車搭載乙○○一路至臺南縣下營鄉與甲○○會合（甲○○與乙○○
    、丁○○會合之前，對於乙○○以販賣Ｋ他命以營利之故意，販入Ｋ他命等情，
    事先並不知情，業經原審判處有期徒刑二年，緩刑五年，緩刑期內交付保護管束
    確定）。而甲○○在臺南縣下營鄉搭乘丁○○所駕駛之車輛後，即與乙○○、丁○○基於意圖販賣而持有Ｋ他命之犯意聯絡，再由丁○○將該三百顆之Ｋ他命交
    與甲○○，經甲○○將該三百顆Ｋ他命放置其所有之背包保管，而共同持有上開
    Ｋ他命。嗣後三人連夜自臺南縣新營交流道一路驅車北上直往桃園市，欲以每顆
    Ｋ他命二百元之價格出售予「獅子王ＰＵＢ」舞廳內之不特定之客人。繼甲○○
    、乙○○、丁○○三人於抵達目的地下車後，由甲○○揹背包（內裝Ｋ他命三百
    顆）先行離開，乙○○、丁○○二人就近跟隨，在桃園市○○路與和平路口，經
    現場查訪之警方便服巡邏人員發覺甲○○行跡可疑後，經出示證件趨前盤查，當
    場在甲○○身上之背包內扣得Ｋ他命三百顆（分裝成十二包、共毛重六六點五公
    克），進而查獲丁○○、姜亦良等人，而查悉上情。
二、案經桃園縣警察局桃園分局報由臺灣桃園地方法院檢察署呈請臺灣高等法院檢察
    署檢察長核轉臺灣臺南地方法院檢察署檢察官偵查起訴。
    理  由
甲、程序部分：
一、被告乙○○、丁○○及其辯護人均以被告乙○○、丁○○、同案被告甲○○三人
    在路邊為警查獲時，未解送派出所之前，即遭警員張榮祥、黃志盛刑求，彼等因
    怕再遭警員毆打刑求，所以才在警訊時自承販賣三百顆Ｋ他命；再彼等之警訊筆
    錄均是在夜間未經被告乙○○、丁○○同意而製作，則警訊筆錄所載自白販賣第
    三級毒品Ｋ他命部分，及在臺灣桃園地方法院檢察署偵查中自白【彼等在ＰＵＢ
    時，欲販賣該Ｋ他命】云云，均無証據能力。
二、惟查：
  被告乙○○、丁○○、同案被告甲○○三人於偵查中及原審審理時，被告乙○○
    辯稱：因伊於警員受訊時，怕被警員打，所有有關Ｋ他命之買賣過程都是自己編
    的，而於臺灣桃園地方法院檢察署檢察官訊問時，因伊未睡覺，人很累，所以隨
    便回答云云；被告丁○○亦辯稱：伊於警訊所言皆不實在，因伊怕被警察打才如
    此說云云；同案被告甲○○亦曾辯稱：伊在警訊時所言不實，伊只是開玩笑的說
    要賣，扣案Ｋ他命三百顆是伊三人自己要吃的云云；於本院審理時，被告乙○○
    、丁○○亦為相同之抗辯，而証人即同案被告甲○○亦証述當日確為警刑求云云
    。然被告乙○○、丁○○、甲○○三人於九十二年四月十八日晚上十一時許，經
    警查獲本案訊問後，並於九十二年四月十九日立即解送臺灣桃園地方法院檢察署
    內勤檢察官訊問，經檢察官提示警訊筆錄後，被告乙○○、丁○○均一致供稱彼
    等於警訊所供實在等語，且被告三人均未提及曾遭刑求之事，而於檢察官對被告
    三人命具保後，迄至於九十二年六月十一日再次傳訊被告三人時，始辯稱警訊所
    供係遭刑求，但未驗傷云云（見臺灣桃園地方法院九十二年度偵字第七五九四號
    卷第四一頁、四二頁背面）；則若果真被告乙○○、丁○○、同案被告甲○○等
    人確有遭受刑求，於警員逮捕解送臺灣桃園地方法院檢察署，已脫離警員實力範
    圍時，衡情豈有未於【第一時間向檢察官提出遭刑求之事】，反經檢察官提示警
    訊筆錄訊問時，【明確供述實在】；嗣經檢察官諭知交保後，始於歷經一月餘之
    第二次偵訊期日提出【遭警刑求之說詞】之理，是被告乙○○、丁○○、同案被
    告甲○○三人是否確有遭警刑求，致彼等之供述違背自由意思，即非無疑。況被
    告乙○○前又有前科資料，此有臺灣高等法院被告全國前案紀錄表在卷足憑，當
    知警、偵訊自白之法律效果，若果真遭警刑求，竟未於解送桃園地方法院檢察署
    檢察官偵訊時提出，並當庭勘驗受傷之位置及傷勢，事後又未能前往驗傷保全証
    據，亦有可議之處。
  證人即查獲本案之警員張榮祥於偵查中證述：伊當時看到被告乙○○、丁○○、
    甲○○三人在場，甲○○揹背包先離開，行跡可疑，伊憑直覺上前盤查，並出示
    證件，之後發現他身上有Ｋ他命三百顆，數量龐大，便加以盤問，他回答說毒品
    是丁○○的，伊就問在鄰近的丁○○，丁○○說毒品是乙○○的，伊就和同事黃
    志盛呼叫巡邏網將被告三人一起帶回派出所處理，在查獲本案之現場及警訊過程
    中，伊等人都沒有打被告，而警訊的內容都是被告他們自己說的，有錄影帶及錄
    音帶可證明等語（見臺南地方法院檢察署九十二年偵字第九四六八號卷第二十頁
    ）；於本院審理時亦証述「當時係先查獲同案被告甲○○，發現其攜帶之背包內
    放有Ｋ他命，經查問該Ｋ他命係何人所有，同案被告甲○○說是被告丁○○所有
    ，問丁○○，丁○○再比被告乙○○；其並未毆打被告丁○○等人」等情（見本
    院卷第八十八頁起至第八十九頁、第九十二頁）。另證人亦為本案查獲警員黃志
    盛證稱：警訊中伊並未打甲○○，伊問甲○○大量Ｋ他命要做什麼用，甲○○說
    是要等機會賣給人家，警訊筆錄都是甲○○自己說的等語（見同偵查卷第二一頁
    ）；於本院審理時，証人黃志盛亦証述【當時發現同案被告甲○○形跡可疑，且
    身上揹有背包，其與同事張榮祥過去盤查，發現同案被告甲○○背包內放有Ｋ他
    命，同案被告甲○○說Ｋ他命是被告丁○○的，再由被告丁○○的指認找出被告
    乙○○；其與張榮祥均無毆打甲○○、丁○○等人】等語（見本院卷第一０一頁
    起至第一０二頁）。則觀之証人張榮祥、黃志盛二人就如何查獲被告乙○○、丁○○及同案被告甲○○等情節，彼此之証詞均相一致，足認被告甲○○係本案首
    先被查獲者，其於現場即已供承：毒品係丁○○交給伊的等語，繼而警員再盤查
    丁○○，丁○○又供承：毒品係乙○○交給伊的等語。
  參以同案被告甲○○、被告丁○○之供詞及証人張榮祥、黃志盛前開証詞，就查
    獲毒品來源係被告乙○○所出資販入後再交給被告丁○○保管，案發之日再交給
    同案被告甲○○置放於所揹背包內等情觀之，同案被告甲○○、被告丁○○並非
    將罪責一力獨攬；再核之被告丁○○第二次警訊筆錄所載【因為是我於九十二年
    四月十八日二十三時二十分許，在由我駕駛之Ｃ七─六八一九號自小客車上，由
    我親手將三百顆Ｋ他命交予甲○○保管，是乙○○叫我交予甲○○的，所以甲○○才會認為是我所有】、【是乙○○意圖要帶三百顆Ｋ他命，至桃園市○○路獅
    子王舞廳內販售給舞廳內舞客．．．。我有參與，但我並沒有答應乙○○幫他販
    售，甲○○有參與，但甲○○有無答應乙○○要售販Ｋ他命，我就不知道了．．
    ．】（見警訊卷第十六頁正、背面）；另同案被告甲○○於警訊稱【（以上所說
    是否屬實，有無補充）有，強調東西（Ｋ他命）不是我的，只是幫他們背東西，
    也沒有談到金錢，來到這裡，沒有刻意要販賣之意圖】、【（補訊）警方在我身
    上的背包內查獲十二小包Ｋ他命，但我稱東西不是我的，後來經由我在現場的指
    証，並在現場再查獲乙○○及丁○○二人】等語（見警訊卷第十二頁正、背面）
    ；則若果真被告丁○○與同案被告甲○○在前開地點經警查獲逮補時，遭警員毆
    打，嗣於警局時，因恐再遭毆打而違反自由意志自白犯罪等情為真實，則被告丁○○、同案被告甲○○在警訊時，衡情應是自承對己不利之事實，豈有極力撇清
    責任，或稱【我並沒有答應乙○○幫他販售、甲○○有無答應乙○○要售販Ｋ他
    命，我就不知道了】、或稱【來到這裡，沒有刻意要販賣之意圖】，則被告丁○○、同案被告甲○○所辯【彼等在前開地點遭警查獲逮捕時，有遭警毆打，彼等
 警訊所供係違背自由意志】云云，已難信採。
  至於証人張榮祥、黃志盛於本院審理時，就同案被告甲○○在桃園市○○路與和
    平路口為警查獲時，同案被告甲○○有無言及攜帶該Ｋ他命作何用一節，証人張
    榮祥証述【沒有問甲○○東西做何用】等語（見本院卷第八十九頁）；而証人黃
    志盛則証稱【（有沒有問他帶這些東西做什麼）有，他說拿來這邊賣】號【（你
    同事張榮祥有沒有問他帶這個東西做什麼）有，他說帶來這裡賣給舞客的】等語
    （見本院卷第一０一頁至第一０二頁），彼此就此部分之証詞有所不符。但按證
    據之證明力，由法院自由判斷，為刑事訴訟法第一百五十五條第一項所明定。是
    審理事實之法院，於告訴人、證人之陳述有部分前後不符，或相互間有所歧異時
    ，究竟何者可採，仍得本其自由心證予以斟酌，非謂一有不符或矛盾，即應認其
    全部為不可採信。查証人張榮祥、黃志盛二人就如何查獲被告丁○○、乙○○、
    同案被告甲○○等人，及如何發現同案被告甲○○所揹之背包內放置有Ｋ他命之
    重要之點，有無在場施以毆打之行為，彼等之証詞均屬相符，已如前述，雖証人
    張榮祥、黃志盛二人就同案被告甲○○在桃園市○○路與和平路口為警查獲時，
    同案被告甲○○有無言及攜帶該Ｋ他命作何用一節，二人証詞不符，亦難以此即
    遽認証人張榮祥、黃志盛之証詞全然無可採信，而據為被告乙○○等人無罪之認
    定。
  再查，被告乙○○、丁○○、同案被告甲○○雖一再辯稱【彼等確有遭刑求之事
    】云云。而証人戊○○、丙○○二人於本院審理時亦附合被告等人之說詞，均証
    述【警員確有毆打被告乙○○三人】等語。然查：
    (1)於九十三年二月十七日原審審理時，就被告乙○○等人如何為警毆打一節，被
      告乙○○供稱：在路邊被抓時，伊告訴警員查獲之Ｋ他命都是自己要施用的，
      警員就打伊之胸部及胯下，伊身體這些部位都沒受傷，二位警員都有出手打伊
      云云；被告丁○○則稱：警察抓到後就一直打伊三人，有二個員警出手毆打，
      伊之臉部、胸部被打，但都沒受傷、瘀傷，警察徒手打伊，伊三人都被警察打
      ，被打的地點是在超商的旁邊云云。
    (2)另同案被告甲○○於本院審理時則証述【我說要吃的，因為數量很多他就認定
      我們是要賣的，張榮祥就打我的臉，他左手摟住我，用右手打我的臉好幾下，
      他只有打我的臉】、【在超商前面那裡被打了五、六下】、【在巷子那裡大概
 被打三、四下，也是打臉】（見本院卷第一一一頁、一一四頁、一一五頁）。
    (3)而証人戊○○証述【我們同車的那些人都在麵攤那裡吃麵，吃到一半甲○○到
      外面打電話，後來甲○○就被一位胖胖的警員帶到麵攤對面人行道問話，警員
      有打他的臉頰、胸部，後來警察又去抓丁○○，並有打丁○○的臉頰及胸部，
      用手打的，之後那位警察又去抓乙○○，在旁邊時也有毆打乙○○。】、【（
      你是否看的很清楚）是的。】、【（當時警員如何打被告？）張榮祥用手打甲○○的嘴巴、臉頰、打二下；打丁○○的臉頰及胸部，打了三下；打乙○○的
      臉頰、胸部，打胸部很大力有聽到聲音。】、【（警員打三名被告是否都很用
      力？）乙○○比較大力，打其他二個也是很大力的打。】【有受傷，但當時在
      警察局沒有去驗傷。】、【（你看到的傷勢如何？）他們在警察局時不可能去
      驗傷，回來時我有看到丁○○胸部腫腫的，乙○○也有喊痛但他沒有翻衣服給
      我看，我不知道他胸部是否有腫腫的。】、【（他們有沒有去看醫生？）沒有
      ，因為我們回來已經很晚了。】等語（見本院卷第九十四頁、第九十七頁至第
      九十八頁）。
    (4)証人丙○○則証述【乙○○在便利商店旁邊被打，當時我在麵攤，便利商店與
      麵攤僅隔一條小巷，我有近視眼，當天我有戴隱形眼鏡，我的度數四百多，我
      看警察打他的臉部我也有看到他被打胸部，因為那邊比較明顯，甲○○也有在
      麵攤的旁邊被打，那裡距離我不會很遠，大約這邊到那邊的距離（手比法庭的
      寬度），甲○○被打臉打了一下，其他部分有否被打我沒有看清楚，丁○○也
      有被打，他站在甲○○的旁邊時被打的，警察用手打他的脖子、頸部、臉部等
      處，都是用揍的。】、【（丁○○被打時是否被警察很用力的打？）我看到動
      作很大，但我沒有聽到聲音，甲○○被打時我也沒有聽到聲音。】等語（見本
      院卷第一○八頁）。
    (5)觀之被告乙○○、丁○○及同案被告甲○○三人就為警毆打刑求之上開供述，
      及証人戊○○、丙○○二人之証詞，若果真警員查獲時有在場毆打被告乙○○
      等三人，則以被告乙○○等三人及証人戊○○等人之証詞，被告乙○○等三人
      被毆打後竟無任何傷勢，事後被告等人亦無前往驗傷之紀錄，已難置信；再參
      以被告乙○○、丁○○、甲○○所述之情節，係謂被告等人為警逮捕時，遭二
      名員警同時針對臉部、胸部，甚至胯下等人身最脆弱之處加以毆打云云，另同
      案被告甲○○於本院証述【警員朝其臉部分次毆打五、六下，三、四下】；而
      遠在一、二百公尺遠之証人戊○○竟能【看清警員如何毆打被告乙○○、丁○○及同案被告甲○○，而且聽到警員打被告乙○○胸部之聲音】（見本院卷第
      九十四頁、九十六頁、九十八頁），足見被告乙○○等三人係為警員【很用力
      】的毆打，然竟【毫髮無傷】，實屬不可思議；況被告三人均未經羈押，於檢
      察官訊問後，均未經限制其身體自由，而被告等人既自稱於警訊時怕被警員打
      所以才依警員所述為上開自白，顯見警員之毆打之強度必屬非常激烈，以致被
      告等人擔心再遭受同等甚至更加激烈之毆打，而若其等三人果均經警刑求致受
      訊時仍會害怕之程度，何以其等經檢察官命具保釋回後，均未至醫院驗傷，被
      告乙○○竟又稱身上無任何傷勢，顯見被告三人於遭警逮捕時，並未遭受刑求
      ，要可認定。証人戊○○、丙○○二人就警員毆打被告乙○○等三人所為之上
      開証詞，顯係事後迴護被告之詞，均不足採信。
  綜上所述，互核被告乙○○、丁○○、同案被告甲○○等人之供詞，及查獲本案
    之警員張榮祥、黃志盛之證詞及被告乙○○等人身上均無傷害，亦無驗傷資料，
    於經警查獲本案訊問後，於九十二年四月十九日立即解送臺灣桃園地方法院檢察
    署內勤檢察官訊問，經檢察官提示警訊筆錄後，被告乙○○、丁○○均一致供稱
    彼等於警訊所供實在等語，且被告三人均未提及曾遭刑求之事等情相互參酌，足
    認被告乙○○、丁○○、同案被告甲○○等人經警逮捕時，並未遭到警員毆打，
    而於警訊之自白，更屬自由意志下之陳述，被告乙○○、丁○○、同案被告甲○○等人於警訊之自白任意性部分，並無任何瑕疵，是被告乙○○、丁○○、同案
    被告甲○○三人於警訊時之自白因具任意性，其三人之警訊筆錄自具有證據能力
    ，被告乙○○等人前開刑求抗辯，顯屬臨訟圖卸之詞，不足採信。
三、至於被告辯護人主張被告乙○○、丁○○、同案被告甲○○等人第二次警訊筆錄
    係夜間製作，未經被告乙○○二人之同意云云。另証人戊○○則於本院審理時附
    合証述【其於凌晨三時許與被告丁○○表哥到警局時，看到被告丁○○在做筆錄
    】云云（見本院卷第九十五頁）。惟查：証人張榮祥、黃志盛於本院審理時則証
    述被告乙○○、丁○○及同案被告甲○○等人之第二次警訊筆錄均非夜間訊問等
    語（見本院卷第九十一頁、第九十三頁、第一０四頁）；再觀之被告乙○○、丁○○、同案被告甲○○等人第一次警訊筆錄，均因係【夜間訊問】，經被告乙○○、丁○○、同案被告甲○○等人拒絕訊問，始有【第二次之警訊筆錄】，此又
    有各該被告第一次、第二次警訊筆錄附卷足憑（見臺灣桃園地方法院檢察署偵字
    第七五九四卷第九頁起至第二十頁止）；則若果真警員【違法】為【夜間訊問】
    ，則於第一次警訊時即可為【違法之夜間訊問】，衡情豈有多此一舉，於第一次
    警訊時先【就是否同意夜間訊問】徵求被告乙○○等人之同意，嗣被告乙○○等
    人【拒絕後】，始於凌晨二時至四時之夜間為第二次之警訊筆錄之理；況被告乙○○等人既因【第一次警訊係屬夜間，而明確拒絕訊問】，此有該次之警訊筆錄
    在卷足憑，若第二次警訊亦係夜間，被告乙○○等人豈有未拒絕之理，辯護人上
    開所辯，已難信採。況被告乙○○等人【自警訊至原審審理時】均未就第二次警
    訊筆錄係警員違法為夜間訊問之情置辯，迄至原審判處【重刑】後，於本院準備
    程序期日始為上開主張，其動機亦有可議之處。再証人戊○○係被告丁○○之女
    友，為証人戊○○証述在卷（見本院卷第九十五頁），與被告丁○○關係密切，
    且參酌証人戊○○前開就被告丁○○等人有無為警員毆打刑求一節所為之証詞，
    已有偏頗之不實情事，已如前述，實難期待証人戊○○就案發情形【據實】陳述
    ，証人戊○○之上開証詞，亦無可採。再証人丙○○於該日凌晨雖有到警局，但
    在外面未進入警局一節，又據証人戊○○証明在卷（見本院卷第一０一頁、），
    則証人丙○○縱令有到警局，但既在外面未進入，就警局內之事當無所知，亦難
    據為被告乙○○、丁○○等人有利之証據。另証人戊○○、丙○○雖証述【彼等
    係與被告丁○○表哥】一起到警局云云；然本院綜合上開証據資料，認被告辯護
    人主張被告乙○○等人第二次警訊筆錄係【夜間訊問】云云，尚無可採。則就當
    日至警局之被告丁○○表哥【究係何人，是否確有到警局】，已無調查詰問之必
    要，亦併此敘明。
四、末按被告以外之人於偵查中向檢察官所為之陳述，除顯有不可信之情況者外，得
    為證據；被告以外之人於檢察事務官、司法警察官或司法警察調查中所為之陳述
    ，與審判中不符時，其先前之陳述具有較可信之特別情況，且為證明犯罪事實存
    否所必要者，得為證據，刑事訴訟法第一百五十九條之一第二項、第一百五十九
    條之二分別定有明文。本件共同被告間就其他被告之犯行於警、偵所為之供述，
    雖為審判外之陳述，但若有上開例外規定之情事，共同被告於警、偵訊所為不利
    己之陳述，如有上開所謂「較可信之特別情況」，自亦具有證據能力。查被告乙○○、丁○○、同案被告甲○○三人雖一再否認警訊及第一次偵訊自白之任意性
    ，並辯稱【遭警刑求】云云，然被告乙○○等人於案發時係經警當場逮捕後直接
    解送桃園縣警察局桃園分局景福派出所訊問，隔日再解送臺灣桃園地方法院檢察
    署檢察官偵查訊問，其等三人於此過程中人身自由均受到限制，因此串證之可能
    性較低，且被告三人於警訊所供之情節又核與彼等第一次偵查中之供述大致相符
    ，此亦為被告三人於為警逮捕後至檢察官第一次偵查中之供詞，具有特別可信之
    情況，揆諸前開規定，被告乙○○、丁○○、甲○○彼此間之警訊筆錄，即使為
    不利其他被告之供詞，自亦具有證據能力。另被告乙○○、丁○○、同案被告甲○○三人經警解送臺灣桃園地方法院檢察署第一次偵訊時所為之自白，亦查無其
    他証據以資証明彼等之自白有何【顯不可信】之情事，亦有證據能力。從而被告
    乙○○、丁○○及其辯護人主張【被告乙○○等人之警訊、第一次偵訊時所為之
    供述，並非基於被告乙○○等人自由意思所為之陳述，不具証據能力】云云，並
    無可採；從而被告乙○○、丁○○及同案被告甲○○等人於警訊及臺灣桃園地方
    法院檢察署第一次偵訊時所為之供述（自白），並非無証據能力，本院不予排除
    。
乙、實體部分：
一、訊據被告乙○○、丁○○固坦承於前揭時、地，由被告丁○○駕駛前開車輛搭載
    被告乙○○，共同前往台南縣永康市「光速ＰＵＢ」前，由被告乙○○下車以二
    萬七千元之代價購入Ｋ他命三百顆後，再由被告丁○○駕駛自用小客車搭載被告
    乙○○，至台南縣下營鄉搭載同案被告甲○○後，自臺南縣一路北上直往桃園縣
    之事實；但均矢口否認有何前開販賣或意圖販賣而持有Ｋ他命之犯行，均辯稱【
    彼等雖有攜帶Ｋ他命三百顆欲至桃園「獅子王ＰＵＢ」舞廳，但係為供自己使用
    ，並無要販賣】；被告丁○○並辯稱【其載乙○○到「光速ＰＵＢ」，並不知乙○○下車要交易購買Ｋ他命，是在回程時乙○○才告訴渠此事】云云。
二、經查：
（甲）被告乙○○販賣第三級毒品Ｋ他命部分：
    (一)被告乙○○於警訊時及臺灣桃園地方法院檢察署檢察官第一次偵查時分別自白
      稱：伊購買三百顆Ｋ他命是想要賺錢，伊與甲○○、丁○○等三人想要將所購
      買之三百顆Ｋ他命帶至桃園市○○路一九九號獅子王ＰＵＢ內，以每顆二百元
      之代價，販售給獅子王ＰＵＢ內之舞客以圖利，並由伊等三人分別詢問舞客是
      否需要Ｋ他命的方式來販售，販賣所得，扣掉本錢後，大部分是由伊所得，甲○○、丁○○二人可分得少部分，但是還未將Ｋ他命賣給別人就被警方查獲了
      等語（見臺灣桃園地方法院檢察署九十二年度偵字第七五九四號卷第二一頁背
      面）；伊於警訊筆錄所言實在，伊等人是要在ＰＵＢ時，看是否有人來買。伊
      自己沒有吃Ｋ他命，伊等人打算把Ｋ他命放在桌上，吸引別人來買等語（見上
      開偵字第七五九四號卷第三二頁），互核被告乙○○於上開警、偵訊時就購買
      前開Ｋ他命三百顆要販賣之事實，前後所供均屬一致。
    (二)証人即同案被告丁○○於警訊時及臺灣桃園地方法院檢察署檢察官第一次偵查
      時供稱：是乙○○要帶三百顆Ｋ他命至桃園市○○路獅子王舞廳內販售給舞客
      ，乙○○有告知伊，每顆Ｋ他命欲賣二百元，乙○○取得大部分所得，而乙○○有說要補貼伊一、二千元車馬費，伊及甲○○皆有參與等語（見同偵查卷第
      十六頁背面）；警訊筆錄實在，伊知道乙○○有意思要賣等語（見同偵查卷第
      三二頁背面）；及証人即同案被告甲○○於警訊、臺灣桃園地方法院檢察署檢
      察官第一次偵訊時所稱【扣案之Ｋ他命是被告丁○○轉交給渠，打算一邊找是
      否有意圖購買的人，看能不能賺一些錢，當做零用錢】等情（見同偵查卷第十
      一頁正面、第三十三頁、本院卷第一一六頁）；經核被告乙○○及証人丁○○
      、甲○○等人就彼等攜帶Ｋ他命三百顆一路北上前往桃園「獅子王ＰＵＢ」，
      目的係為尋找購買之人，而售出Ｋ他命之重要之點，彼等之自白均屬相一致。
    (三)另扣案三百顆Ｋ他命經送行政院衛生署管制藥品管理局以氣相層析譜儀法檢驗
      結果，檢出「Ｋｅｔａｍｉｎｅ、Ｅｔｈｅｎｚａｍｉｄｅ、Ｃａｆｆｅｉｎ
      ｅ，及Ａｃｅｔａｍｉｎｏｐｈｅｎ成分」，有行政院衛生署管制藥品管理局
      九十二年七月十七日管檢字第○九二○○○五一○九號檢驗成績書一紙在卷可
      稽（見上開偵字第七五九四號卷第四八頁），足認被告乙○○所販入之物確屬
      毒品Ｋ他命無訛。
    (四)再佐以證人即查獲本案之警員張榮祥證述：伊當時看到被告乙○○、丁○○、
      甲○○三人在場，甲○○揹背包先離開，行跡可疑，伊憑直覺上前盤查，並出
      示證件，之後發現他身上有Ｋ他命三百顆，數量龐大，便加以盤問，他回答說
      毒品是丁○○的，伊就問在鄰近的丁○○，丁○○說毒品是乙○○的，伊就和
      同事黃志盛呼叫巡邏網將被告三人一起帶回派出所處理，在查獲本案之現場及
      警訊過程中，伊等人都沒有打被告，而警訊的內容都是被告他們自己說的，有
      錄影帶及錄音帶可證明等語（見臺南地方法院檢察署九十二年偵字第九四六八
      號卷第二十頁）；於本院審理時，証人張榮祥就如何查獲被告乙○○等人，並
      自同案被告甲○○背包內查獲Ｋ他命等情，亦為相同之証詞（見本院卷第八十
      八頁起至八十九頁、第九十二頁）。而證人亦為本案查獲警員黃志盛證稱：警
      訊中伊並未打甲○○，伊問甲○○大量Ｋ他命要做什麼用，甲○○說是要等機
      會賣給人家，警訊筆錄都是甲○○自己說的等語（見上開偵字第九四六八號卷
      第二一頁）；於本院証述：當時甲○○在那裡東張西望形跡可疑且身上揹有背
      包，自同案被告甲○○背包查獲Ｋ他命，甲○○說Ｋ他命是丁○○的，甲○○
      有說Ｋ他命是要賣等語（見本院卷第一０二頁起至第一０三頁）；另同案被告
      甲○○於本院審理時亦証述：其為警查獲攜帶Ｋ他命，有說東西是被告丁○○
      的，丁○○說東西是乙○○的等情；並証述【其於警、偵訊所言實在，其當時
      確有自白稱「一邊跳舞，一邊找看是否有人要買，看能否賺一點零用錢」】等
      語（見本院卷第一一二頁、第一一六頁）。足認本件係經警先查獲同案被告甲○○攜帶Ｋ他命三百顆，經由同案被告甲○○、被告丁○○之供述，再分別查
      獲被告乙○○、丁○○，且各該被告於警、臺灣桃園地方法院檢察署檢察官第
      一次偵訊時均曾自白攜帶Ｋ他命至「獅子王ＰＵＢ」，係為尋找購買之人，販
      售Ｋ他命等情，要可認定。被告乙○○、証人丁○○與甲○○於警訊及臺灣桃
      園地方法院檢察署檢察官第一次偵訊時所為之自白，與事實尚屬相符。
    (五)另參以被告乙○○於前開警訊中供稱：伊以二萬七千元之代價販入三百顆Ｋ他
      命等語，平均一顆Ｋ他命之單價即為九十元，而其自白稱欲以一顆Ｋ他命二百
      元之代價出售，則平均一顆Ｋ他命即獲利一百十元，獲利可高達一倍以上；再
      參以近來政府為杜絕毒品氾濫，毒害人民，再三宣導教民眾遠離毒品，為達到
      禁絕毒品之目的，對於查緝施用、轉讓及販賣毒品無不嚴格執行，且販賣毒品
      係重罪，將毒品隨身攜帶而行或向他人購買毒品，過程具高度遭他人舉報或為
      警當場查獲之危險性，衡情，吸食毒品者，若無利可圖，當不致輕易將毒品轉
      贈或平價供應他人，否則無異增加自己購買毒品之負擔且徒然提高遭警查獲之
      風險；況被告乙○○於警訊及桃園地方法院檢察署第一次偵訊時，均承認其購
      入上開Ｋ他命後，欲以每顆二百元之代價圖利（見桃園地檢署卷第二十一頁背
      面、第三十二頁正面），足認被告乙○○販入上開Ｋ他命後，與証人丁○○、
      甲○○一起前往「獅子王ＰＵＢ」欲售出Ｋ他命，則被告乙○○販入上開毒品
      攜至桃園市，顯有營利之意圖，至為明確。
    (六)至於被告乙○○及証人丁○○二人事後辯稱：系爭Ｋ他命均無販賣之情，而係
      要供彼等施用云云。然查，參酌被告乙○○警、偵訊自白稱欲以一顆Ｋ他命二
      百元之代價出售等情，平均一顆Ｋ他命即獲利一百十元，獲利達一倍以上觀之
      ，被告乙○○是否真欲無償提供予証人丁○○、甲○○施用，已屬可疑；再參
      以被告乙○○自九十二年四月十七出資販入後，交由証人丁○○保管，而於隔
      夜與証人甲○○會合北上，以臺南縣至桃園縣之遙遠距離觀之，至九十二年四
      月十八日二十三時四十分許為警查獲時，被告乙○○所販入之三百顆Ｋ他命竟
      仍原封不動，被告乙○○等人亦未曾施用一顆，顯與被告丁○○所稱一人一晚
      施用一、二十顆等情有悖（見原審卷第一五六頁），是被告乙○○、証人丁○○所辯此三百顆Ｋ他命係欲提供彼等施用云云，是否屬實，亦有可疑。再者，
      扣案之Ｋ他命高達三百顆之多，鮮有吸毒者一次購入如此鉅量之毒品供己於短
      短數日中分次施用；況被告乙○○、証人丁○○、甲○○等人均設籍台南縣下
      營鄉，而系爭Ｋ他命又係証人丁○○搭載被告乙○○前往「光速ＰＵＢ」，由
      被告乙○○下車販入，則被告乙○○等人若僅是要前往「ＰＵＢ」消費施用，
      衡情豈有自購得系爭Ｋ他命後，一路驅車北上，前往與被告乙○○等人毫無地
      緣關係，遠在桃園市之「獅子王ＰＵＢ」消費施用，顯與常理相悖，則被告乙○○、証人丁○○二人所辯扣案之Ｋ他命三百顆均是供彼等施用，無販賣之意
      思云云，自難信採。
    (七)另証人戊○○於本院審理時証述【到「獅子王ＰＵＢ」是要跳舞，因為隔天要
      去找丁○○的表哥玩，所以到桃園】等語（見本院卷第一００頁至一０一頁）
      ；另証人丙○○証述【戊○○問我要不要去那裡玩，因我以前沒有去過所以想
      去】等語（見本院卷第一０九頁）。然依被告乙○○、証人丁○○警、臺灣桃
      園地方法院檢察署檢察官第一次偵訊之自白，彼等至「獅子王ＰＵＢ」是要尋
      找購買之人販售Ｋ他命，已如前述。則縱令証人戊○○、丙○○二人上開証詞
      為真實，亦僅得証明証人戊○○、丙○○二人就【被告乙○○、証人丁○○、
      甲○○等到「獅子王ＰＵＢ」是要販售Ｋ他命】之情，並無參與，要難以此即
      認被告乙○○確無販賣Ｋ他命之意，而據為被告乙○○無罪之認定。
（乙）被告丁○○部分：
    (一)就証人乙○○販入系爭Ｋ他命部分，本件尚無証據足資証明被告丁○○與乙○○曾「事前謀議」：由証人乙○○【先行前往「光速ＰＵＢ」與該不詳姓名男
      子商議購買Ｋ他命之事宜」，待約定交易時間、地點後，再由被告丁○○駕駛
      前開自用小客車搭載被告乙○○前往交易拿取三百顆Ｋ他命】之事實：
    １查：証人乙○○於警訊時供証：其係於九十二年四月十七日到「光速ＰＵＢ」
      向該名不詳姓名男子購買三百顆Ｋ他命，約在十八日再至「光速ＰＵＢ」前以
      二萬七千元交貨等情（見桃園地檢署偵查卷第二十一頁正、背面）；及証人乙○○於本院審理時証述【我在四月十七日之前有先去光速ＰＵＢ，因為我們在
      裡面買很貴，所以才決定直接向藥頭買，．．．，我先與藥頭約定購買的數量
      及價格後，．．．才去向藥頭拿Ｋ他命】、【（你在警訊時有講：四月十七日
      到「光速ＰＵＢ」向該名男子購買三百顆Ｋ他命，約在十八日再至「光速ＰＵ
      Ｂ」前以二萬七千元交貨，是否實在）實在】、【（你叫他「即丁○○」搭載
      你去「光速ＰＵＢ」做什麼）我告訴他說要去那裡拿東西，他沒有問我拿什麼
      東西】（見本院卷第一五五頁至第一五七頁）；核之被告丁○○於警訊供述【
      我有於九十二年四月十七日二十時許，開車載乙○○至台南縣永康市上之某條
      巷子內拿東西，於九十二年四月十八日開車戴乙○○及甲○○至桃園時，乙○○親手將三百顆Ｋ他命交給我，並親口告訴我三百顆Ｋ他命是他所有的】等語
      （見同上偵查卷第十六頁）。嗣於本院訊及被告丁○○何時知道乙○○去拿Ｋ
      他命一節，被告丁○○供稱【我們回程中（應係乙○○取得該Ｋ他命，再由被
      告丁○○載回時）他（指乙○○）告訴我的，我載他去時還不知道他要去拿Ｋ
      他命】等語（見本院卷第一五七頁），足認被告丁○○搭載証人乙○○至「光
      速ＰＵＢ」拿取Ｋ他命時，已在同年四月十七日証人乙○○與該名不詳姓名男
      子商議達成購買Ｋ他命數量、價格及交易方式之後，則被告丁○○有無與証人
      乙○○事前謀議販入Ｋ他命之犯意聯絡，已非無疑。
    ２況遍查全卷，依檢察官所提之証據資料觀之，均查無証據足資佐証被告丁○○
      搭載証人乙○○前往拿取系爭Ｋ他命時，早已知悉【証人乙○○係下車與該名
      不詳姓名男子交易販入Ｋ他命】，而就証人乙○○【販入前開Ｋ他命】部分，
      與証人乙○○有何犯意之聯絡；從而被告丁○○辯稱【其載証人乙○○去時，
      還不知道乙○○是要去拿Ｋ他命，是回程時，經乙○○告知才知道】等語（見
      本院卷第一五七頁），尚非全然無可採信之處。則本院綜合全卷証據資料，就
      【証人乙○○販入系爭Ｋ他命時，尚無法証明被告丁○○與乙○○曾「事前謀
      議」由証人乙○○「先行前往「光速ＰＵＢ」與該不詳姓名男子商議購買Ｋ他
     命之事宜」，待約定交易時間、地點後，再由被告丁○○駕駛前開自用小客車
      搭載被告乙○○前往交易拿取三百顆Ｋ他命】之事實。
    (二)被告丁○○就【開車搭載乙○○、甲○○前往桃園市○○路一九九號「獅子王
      ＰＵＢ」，欲找尋買主售出系爭Ｋ他命】部分，與乙○○、甲○○有犯意之聯
      絡及行為之分擔：
    １被告丁○○於警訊時及臺灣桃園地方法院檢察署檢察官第一次偵查時供稱：是
      乙○○要帶三百顆Ｋ他命至桃園市○○路獅子王舞廳內販售給舞客，乙○○有
      告知伊，每顆Ｋ他命欲賣二百元，乙○○取得大部分所得，而乙○○有說要補
      貼伊一、二千元車馬費，伊及甲○○皆有參與等語（見同偵查卷第十六頁背面
      ）；警訊筆錄實在，伊知道乙○○有意思要賣等語（見同偵查卷第三二頁背面
      ）；互核被告丁○○於上開警、偵訊時，就同案被告乙○○購入前開Ｋ他命三
      百顆後，係由其載往「獅子王ＰＵＢ」擬販售與他之事實，前後所供均屬一致
      。
    ２証人即同案被告乙○○於警訊時及臺灣桃園地方法院檢察署檢察官第一次偵查
      時分別供証稱：伊購買三百顆Ｋ他命是想要賺錢，伊與甲○○、丁○○等三人
      想要將所購買之三百顆Ｋ他命帶至桃園市○○路一九九號獅子王ＰＵＢ內，以
      每顆二百元之代價，販售給獅子王ＰＵＢ內之舞客以圖利，並由伊等三人分別
      詢問舞客是否需要Ｋ他命的方式來販售，販賣所得，扣掉本錢後，大部分是由
      伊所得，甲○○、丁○○二人可分得少部分，但是還未將愷他命賣給別人就被
      警方查獲了等語（見臺灣桃園地方法院檢察署九十二年度偵字第七五九四號卷
      第二一頁背面）；伊於警訊筆錄所言實在，伊等人是要在ＰＵＢ時，看是否有
      人來買。伊自己沒有吃Ｋ他命，伊等人打算把Ｋ他命放在桌上，吸引別人來買
      等語（見上開偵字第七五九四號卷第三二頁）；及証人即同案被告甲○○於警
      訊、臺灣桃園地方法院檢察署檢察官第一次偵訊時所稱【扣案之Ｋ他命是被告
      丁○○轉交給渠，打算一邊找是否有意圖購買的人，看能不能賺一些錢，當做
      零用錢】等情（見同偵查卷第十一頁正面、第三十三頁、本院卷第一一六頁）
      ；經核被告丁○○及証人乙○○、甲○○等人就彼等攜帶Ｋ他命三百顆一路北
      上前往桃園「獅子王ＰＵＢ」，目的係為尋找購買之人，而販售Ｋ他命之重要
      之點，彼等之供均屬相一致。
    ３再佐以證人即查獲本案之警員張榮祥、黃志盛前開証詞，証人甲○○於本院審
      理時，証述【其於警、偵訊所言實在，其當時確有自白稱「一邊跳舞，一邊找
      看是否有人要買，看能否賺一點零用錢」】等語（見本院卷第一一二頁、第一
      一六頁）；及被告丁○○於本院審理時稱【【其是在回程時，乙○○有告訴拿
      取Ｋ他命之事】之情（見本院卷第一五七頁），並對其曾保管乙○○販入之三
      百顆Ｋ他命，嗣再交由証人甲○○保管】之事實不爭執（見本院卷第五十四頁
      ），而証人甲○○於本院亦証述【該Ｋ他命是丁○○所交付】（見本院卷第一
      一二頁）等情觀之。足認本件係經警先查獲同案被告甲○○攜帶Ｋ他命三百顆
      ，經由同案被告甲○○、被告丁○○之供述，再分別查獲被告乙○○、丁○○
      ，且各該被告於警、臺灣桃園地方法院檢察署檢察官第一次偵訊時均曾自白系
      爭Ｋ他命是乙○○交付丁○○，再由丁○○交與甲○○保管，而攜帶Ｋ他命至
      「獅子王ＰＵＢ」，係為尋找購買之人，售出Ｋ他命等情，要可認定。被告丁○○、証人乙○○與甲○○於警訊及臺灣桃園地方法院檢察署檢察官第一次偵
      訊時所為之自白，與事實尚屬相符，而可信採。被告丁○○與証人乙○○、甲○○等人攜帶前開三百顆Ｋ他命驅車北上桃園市「獅子王ＰＵＢ」，確係擬尋
      找買主而販售Ｋ他命，且被告丁○○【就前往「獅子王ＰＵＢ」擬售出系爭Ｋ
      他命之事實，與被告乙○○、同案被告甲○○等人有犯意之聯絡，及行為之分
      擔】，要可認定，被告丁○○所辯彼等並無販售Ｋ他命云云，自無足取。
    ４另被告丁○○係駕駛前開自用小客車搭載乙○○、甲○○，共同前往「獅子王
      ＰＵＢ」擬尋找買主售出Ｋ他命，並由被告丁○○將被告乙○○所交付之系爭
      Ｋ他命轉交由同案被告甲○○保管，則被告丁○○持有該Ｋ他命，顯有【販賣
      之意圖】，亦堪認定。雖被告丁○○於警訊時供稱【其並沒有答應乙○○幫他
      販售】云云（見同偵查卷第十六背面）。然被告丁○○既開車搭載被告乙○○
      、甲○○一路驅車北上「獅子王ＰＵＢ」，擬售出系爭Ｋ他命，途中並將系爭
      三百顆Ｋ他命交與同案被告甲○○保管，其與被告乙○○、甲○○等人就【售
      出系爭Ｋ他命以圖利，而持有系爭Ｋ他命】部分，彼等有犯意之聯絡，行為之
      分擔；縱令在「獅子王ＰＵＢ」是由被告乙○○出面尋找購買之人，亦係本於
      與被告丁○○、甲○○犯意之聯絡，而推由被告乙○○售出，自難以被告丁○○警訊所為之「其並沒有答應乙○○幫他販售」云云，即據為被告丁○○有利
      之証據。
三、綜上、本院綜合審酌被告乙○○、丁○○與同案被告甲○○三人於警訊所供及移
    送臺灣桃園地方法院檢察署檢察官第一次偵查時之供詞，及查獲之員警張榮祥、
    黃志盛於檢察官偵查及本院審理時之證詞，及扣案之Ｋ他命高達三百顆，足認被
    告乙○○【販入系爭Ｋ他命部分，顯有營利之意圖】；另被告丁○○就開車搭載
    被告丁○○、同案被告甲○○北上「獅子王ＰＵＢ」，係為【售出】系爭Ｋ他命
    ，彼等顯有【意圖販賣而持有系爭Ｋ他命】之犯意聯絡及行為分擔。被告乙○○
    、丁○○二人前開所辯，無非係事後卸責之詞，不足採信。本件事証明確，被告
    乙○○二人犯行，堪以認定。至於被告辯護人請求將乙○○、丁○○及警員張榮
    祥、黃志盛及証人戊○○、丙○○等人一同囑請測謊，並勘驗九十二年四月十九
    日同案被告甲○○警訊錄音帶、九十二年四月十九日被告丁○○警訊錄音帶、九
    十二年四月十九日被告乙○○警訊錄音帶云云。然是否測謊及測謊之結果，均僅
    得作為法院認定事實之參考，並無拘束法院之效力，本院綜合被告乙○○等人及
    証人張榮祥、黃志盛、戊○○、丙○○等人之証詞，及其他証據資料，已足認定
    被告乙○○、丁○○本件之犯行，事証已臻明確，並無再囑請測謊及勘驗錄音帶
    之必要。另被告乙○○、丁○○之辯護人於原審聲請傳喚證人周俞序、洪志平、
    溫俊偉、曾敏郎等人，以證被告乙○○、丁○○所購之三百顆愷他命確是用以請
    朋友施用，而非欲販售圖利云云，經原審認無詰問之必要，而駁回聲請。於本院
    審理時，被告辯護人亦未就此部分請求詰問証人，本院亦認無此必要，均併此敘
    明。
四、按被告乙○○、丁○○行為後，毒品危害防制條例業經總統於九十二年七月九日
    以華總一義字第０九二００一二一九三０號令公布，並自九十三年一月九日施行
    ，其中第四條由五項增列為六項，惟第四條第三、六項關於製造、運輸、販賣第
    三級毒品既、未遂罪，及第五條第三項意圖販賣而持有第三級毒品罪，修法前後
    刑度均相同，既無有利或不利於被告等人，自無須為新舊法比較，則本件依從新
    原則，自應適用修正後之毒品危害防制條例。
五、按Ｋ他命業經列入毒品危害防制條例第二條第二項第三款所規定之第三級毒品，
    禁止製造、販賣、運輸，毒品危害防制條例第二條第二項第三款、第四條第三項
    分別定有明文。又按販賣毒品罪，不以販入之後復行賣出為要件，祇須以營利為
    目的，將毒品販入或賣出，有一於此，犯罪即為完成（最高法院九十二年度台上
    字第九七二號判決參照）。被告乙○○販入系爭Ｋ他命擬售出以營利，核其所為
    ，係犯修正後毒品危害防制條例第四條第三項販賣第三級毒品罪。被告丁○○開
    車搭載乙○○、甲○○等人擬至「獅子王ＰＵＢ」售出系爭Ｋ他命，而持有系爭
    Ｋ他命，核其所為，係犯修正後同條例第五條第三項之意圖販賣而持有第三級毒
    品罪。公訴人起訴認被告丁○○部分，所犯係同條例第四條第三項之販賣第三級
    毒品罪嫌，惟查本件尚無証據足資証明被告丁○○與乙○○曾「事前謀議」，由
    証人乙○○【先行前往「光速ＰＵＢ」與該不詳姓名男子商議購買Ｋ他命之事宜
    」，待約定交易時間、地點後，再由被告丁○○駕駛前開自用小客車搭載被告乙○○前往交易拿取三百顆Ｋ他命】之事實，就被告証人乙○○【販入前開Ｋ他命
    】部分，與証人乙○○尚無犯意之聯絡，均如前述二（乙）(一)，公訴人起訴法條
    尚有未洽，惟被告丁○○收受後持有毒品Ｋ他命之基本社會事實仍屬相同，本院
    自得變更起訴法條，並併予審理。再被告乙○○販入毒品後持有毒品或意圖販賣
    而持有毒品之低度行為，及被告丁○○持有毒品之低度行為，均分別為販賣、意
    圖販賣而持有之高度行為所吸收，均不另論罪。被告乙○○、丁○○與同案被告
    甲○○三人間，就上揭被告丁○○意圖販賣而持有第三級毒品之犯行，彼此間有
    犯意聯絡及行為分擔，均應論以共同正犯。查被告乙○○因八十九年間違反槍砲
    彈藥刀械管制條例案件，經原審於八十九年十二月二十六日以八十九年度營簡字
    第三八三號判處有期徒刑三月，如易科罰金，以三百元折算一日確定，並於九十
    年五月二日易科罰金執行完畢。此有有臺灣高等法院被告全國前案紀錄表一份在
    卷可按。其前受有期徒刑之執行完畢後，五年內再犯本件有期徒刑以上之罪，為
    累犯，應依刑法第四十七條規定加重其刑。
六、原審以被告乙○○、丁○○部分罪証明確，因予論罪科刑，固非無見。然查被告
    丁○○係犯毒品危害防制條例第五條第三項之意圖販賣而持有第三級毒品罪。被
    告丁○○就被告証人乙○○【販入前開Ｋ他命】部分，與証人乙○○尚無犯意之
    聯絡，均如前述，原審未詳予審酌全卷証據資料，而認被告丁○○係與被告乙○○共犯同條例第四條第三項之販賣第三級毒品罪，顯有未當，被告乙○○、丁○○二人上訴否認犯罪，並以前開情詞指摘原判決不當，雖無理由，但原判決既有
    上開可議之處，即屬無可維持，應由本院予以撤銷改判。爰審酌被告乙○○、丁○○二人犯罪之動機、目的，乙○○販賣毒品，及被告丁○○意圖販賣而持有系
    爭Ｋ他命，對人身健康及社會治安之影響程度甚鉅，惟被告乙○○尚未將所販入
    之毒品Ｋ他命賣出，被告乙○○、丁○○二人犯後於警訊及檢察官初訊時雖坦承
    犯行，惟於檢察官嗣後之訊問及原審、本院審理中一再飾詞狡辯，毫無悔意；暨
    公訴人雖起訴就被告乙○○、丁○○部分求刑各有期徒刑五年六月，然被告乙○○既一再以警訊時因遭警刑求，違背其自由意志而為自白，及第一次偵查之供述
    亦係違背自由意志所為之自白等情飾詞狡辯，毫無悔意之心，及扣案之Ｋ他命高
    達三百顆，數量甚巨，則公訴人就被告乙○○部分求刑顯屬過輕；另被告丁○○
    所犯既係較輕之【意圖販賣而持有第三級毒品罪】，並非公訴人起訴之【販賣第
    三級毒品罪】，檢察官就此部分之求刑顯屬過重等一切情狀，分別量處如主文所
    示之刑，以資懲儆。
七、又被告乙○○於九十二年四月十七日販入第三級毒品Ｋ他命三百顆，及被告丁○○意圖販賣而持有第三級毒品Ｋ他命後，毒品危害防制條例業已於九十三年一月
    九日修正公布施行，按依修正後毒品危害防制條例第十八條第一項規定：「查獲
    之第一、二級毒品及專供製造或施用第一、二級毒品之器具，不問屬於犯人與否
    ，均沒收銷燬之；查獲之第三、四級毒品及製造或施用毒品之器具，無正當理由
    而擅自持有者，均沒入銷燬之。」，依上開修正後之毒品危害防制條例，對於第
    三級與第四級毒品相關處罰之主刑規定，與修正前毒品危害防制條例完全相同，
    僅更易規定由行政主管機關對該等毒品沒入銷燬。揆諸前揭說明，主刑部分既未
    修正，則單純更易沒收或沒入部分，即不生新舊法比較問題，依從新原則，自應
    適用修正後毒品危害防制條例第十八條第一項規定，逕由行政主管機關予以沒入
    銷燬，足見查獲之第三級毒品愷他命，應由行政主管機關沒入銷燬之，而非由法
    院裁定沒收銷燬甚明。從而，上開查獲之物第三級毒品Ｋ他命合計三百顆（毛重
    六六點五公克），應由行政主管機關沒入銷燬之，爰不予宣告沒收銷燬，併此敘
    明。
據上論結，應依刑事訴訟法第三百六十九條第一項前段、第三百六十四條、第二百九
十九條第一項前段、第三百條、修正後毒品危害防制條例第四條第三項、第五條第三
項，刑法第十一條前段、第二十八條、第四十七條，判決如主文。
本案經檢察官許仲瑩到庭執行職務。
中      華      民      國    九十四    年      一      月     十九     日
                                     臺灣高等法院臺南分院刑事第四庭
                                             審判長法官  鄭  文  肅
                                                   法官  蔡  美  美
                                                   法官  陳  珍  如
右正本證明與原本無異。
如不服本判決，應於判決送達後十日內向本院提出上訴狀，其未敘述理由者並應於提
出上訴狀後十日內向本院補提理由書（應附繕本)。
                                             法院書記官  周  美  莉
中    華    民    國      九十四      年      一     月      二十四   日
附錄：本判決論罪科
毒品危害防制條例第四條第三項：
製造、運輸、販賣第三級毒品者，處五年以上有期徒刑，得併科新臺幣五百萬元以下
罰金。
毒品危害防制條例第五條第三項：
意圖販賣而持有第三級毒品者，處三年以上十年以下有期徒刑，得併科新
臺幣三百萬元以下罰金。
